【裁判字號】    90,訴,2851
【裁判日期】    901130
【裁判案由】    毒品危害防制條例
【裁判全文】
臺灣高雄地方法院刑事判決                          九十年度訴字第二八五一號
    公  訴  人  臺灣高雄地方法院檢察署檢察官
    被      告  甲○○
右列被告因毒品危害防制條例案件，經檢察官提起公訴（九十年度偵字第五六六號）
，本院判決如左：
    主  文
甲○○連續施用第一級毒品，累犯，處有期徒刑壹年，扣案之吸管壹支沒收。又連續
施用第二級毒品，累犯，處有期徒刑捌月。應執行有期徒刑壹年伍月，扣案之吸管壹
支沒收。
    事  實
一、甲○○前曾於民國八十六年間因違反肅清煙毒條例案件，經本院判處有期徒刑三
    月，已於八十八年五月二十七日易科罰金執行完畢。於毒品危害防制條例施行後
    之八十八年間復因施用毒品案件，經臺灣高雄地方法院檢察署檢察官（以下簡稱
    高雄地檢署檢察官）聲請本院以八十八年度毒聲字第一一０一號裁定送勒戒處所
    觀察、勒戒後，認無繼續施用毒品之傾向，業經該署檢察官於八十八年三月二日
    以八十八年度偵字第四五九六號不起訴處分確定在案。詎其仍不知戒絕悔改，又
    各別基於施用第一級毒品海洛因、第二級毒品安非他命之概括犯意，約自八十九
    年一月初起至同年月二十五日止，連續於前揭時日內，先後在高雄縣大寮鄉○○
    村○○街二三號住處等地，將第一級毒品海洛因粉末攙入吸菸內燃燒吸食方式，
    第二級毒品安非他命則置放在玻璃球吸食器內，下用火燒烤加熱後再吸食其霧化
    氣體之方式，分別施用第一級毒品海洛因及第二級毒品安非他命多次。為警於八
    十九年一月二十五日十三時三十分許，在高雄市○○區○○路二一八號五樓查獲
    ，並扣得其所有施用毒品所用之吸管鏟子一支。經高雄地檢署檢察官聲請本院以
    八十九年度毒聲字第二九九二號裁定送勒戒處所觀察、勒戒後，認有繼續施用毒
    品傾向，再聲請本院以九十年毒聲字第六七四一號裁定令入戒治處所施以強制戒
    治。
二、案經高雄市政府警察局仁武分局移送臺灣高雄地方法院檢察署檢察官偵查起訴。
    理  由
一、右揭事實，業據被告甲○○於本院審理時坦承不諱，且有其所有施用毒品所用之
    吸管一支扣案可佐，又被告為警查獲當日所採集之尿液，經送驗結果，確實均檢
    出嗎啡及甲基安非他命陽性反應，亦有高雄縣衛生局八十九年二月一日八九煙檢
    字第三七六號煙毒尿液檢驗成績書一份在卷可稽，故被告於本院之自白應與事實
    相符，堪以採信，其約自八十九年一月初起至同年月二十五日為警查獲前，連續
    施用海洛因、安非他命犯行，洵堪認定。再查，被告前於八十八年間因施用毒品
    案件，曾經高雄地檢署檢察官聲請本院以八十八年度毒聲字第一一０一號裁定送
    勒戒處所觀察、勒戒後，認無繼續施用毒品之傾向，業經該署檢察官於八十八年
    三月二日以八十八年度偵字第四五九六號不起訴處分確定在案等事實，有上開不
    起訴處分書、台灣高等法院被告全國前案記錄表、臺灣高雄地方法院檢察署刑案
    資料查註記錄表各一份在卷可稽，其於不起訴處分後五年以內再犯前揭施用毒品
    犯行，經高雄地檢署檢察官再聲請本院以八十九年度毒聲字第二九九二號裁定送
    勒戒處所觀察、勒戒後，認有繼續施用毒品傾向，經本院以九十年毒聲字第六七
    四一號裁定令入戒治處所施以強制戒治等情，亦上開裁定書、臺灣高雄看守所附
    設勒戒處所九十年十月二十五日高所坤戒勒字第二七六七號函附「有繼續施用毒
    品傾向證明書」一紙在卷可憑。從而，被告於前揭不起訴處分後五年以內再犯本
    件施用海洛因、安非他命犯行，事證明確，應依法予以論罪科刑。
二、查海洛因、安非他命分係毒品危害防制條例第二條第二項所稱之第一、二級毒品
    ，均不得持有、施用。次按犯毒品危害防制條例第十條之施用第一級、第二級毒
    品罪者，檢察官應先將被告送勒戒處所觀察、勒戒，經觀察、勒戒後，認無繼續
    施用毒品傾向者，應由檢察官為不起訴處分裁定。依此為不起訴處分後，五年內
    再犯第十條施用第一級、第二級毒品罪者，經觀察、勒戒後，認有繼續施用毒品
    之傾向，則不適用前開規定，而應依通常訴訟程序予以起訴論罪科刑，此觀諸毒
    品危害防制條例第二十條第一項、第二項前段、第三項前段規定自明。本件被告
    前既已因施用毒品案件，經送勒戒處所觀察、勒戒後，認無繼續施用毒品傾向，
    經檢察官不起訴處分在案，其於不起訴處分後五年內再犯前揭施用毒品犯行，再
    經觀察、勒戒後，認有繼續施用毒品之傾向，依前所述即應依法予以論罪科刑。
    故核被告所為，各係犯毒品危害防制條例第十條第一項之施用第一級毒品罪及同
    條第二項之施用第二級毒品罪。其各別先後多次施用海洛因、安非他命之數行為
    ，均時間緊接，且反覆為之，所犯又各係同一罪名之罪，顯均係基於概括犯意為
    之，均應依連續犯規定論以一罪，並各加重其刑。至被告多次持有海洛因、安非
    他命行為，亦各係基於概括之犯意為之，本亦均應以連續持有論，惟其持有後進
    而施用，其持有之低度行為，應被施用之高度行為所吸收，均不另論其持有第一
    、二級毒品罪。又被告所犯施用第一級毒品罪及施用第二級毒品罪二罪之間，犯
    意各別，行為互殊，應予分論併罰。再查，被告前曾於八十六年間因違反肅清煙
    毒條例案件，經本院判處有期徒刑三月，已於八十八年五月二十七日易科罰金執
    行完畢之事實，有臺灣高雄地方法院檢察署刑案資料查註紀錄表及臺灣高等法院
    被告全國前案記錄表各一份在卷可按，其受有期徒刑執行完畢後，五年內再犯本
    件有期徒刑以上之罪，為累犯，均應依刑法第四十七條規定加重其刑，並均依法
    遞加其刑。審酌被告於毒品危害防制條例施行前即有施用毒品之不良素行，已如
    前述，其於毒品危害條例施行後復因施用毒品，經檢察官依初次勒戒、觀察結果
    ，以無繼續施用傾向為不起訴處分確定後，仍未戒絕毒品，再犯相同之罪，顯見
    其無悔改之意，有入監矯治必要，惟念其施用毒品乃自戕一己之身體健康，尚未
    害及他人，且其犯後已坦承犯行，態度良好等一切情狀，就其所犯上開二罪分別
    量處如主文所示之刑，並定其應執行刑。扣案之吸管一支，亦被告所有供其施用
    毒品所用之器具，已據其於坦承在卷，併依刑法第三十八條第一項第二款規定宣
    告沒收。
據上論斷，應依刑事訴訟法第二百九十九條第一項前段，毒品危害防制條例第十條第
一項、第二項、第二十條第三項，刑法第十一條前段、第五十六條、第四十七條、第
五十一條第五款、第三十八條第一項第二款，判決如主文。
中      華      民      國    九十      年     十一     月     三十     日
                                台灣高雄地方法院刑事庭
                                      法  官  陳淑卿
右正本證明與原本無異。
如不服本判決，應於判決送達後十日內，向本院提出上訴狀。
                                      書記官  陳朝宗
中      華      民      國    九十      年     十一     月     三十     日
附錄本案論罪科刑法條：
毒品危害防制條例第十條：
施用第一級毒品者，處六月以上五年以下有期徒刑。
施用第二級毒品者，處三年以下有期徒刑。


司法院資訊處製作；財團法人民間司法改革基金會備份。
